臺灣板橋地方法院交通裁定　　　　　　 96年度交聲字第242號
原處分機關　交通部公路總局臺北區監理所
異　議　人　甲○○
即受處分人
上列受處分人因違反道路交通管理處罰條例案件，對於交通部公
路總局臺北區監理所於中華民國96年1 月16日以北監自裁字第裁
40-AEV083676號違反道路交通管理事件裁決書所為之裁決處分（
原舉發案號：臺北市政府警察局北市警交字第AEV083676 號）不
服，聲明異議，本院裁定如下：
    主  文
異議駁回。
    理  由
一、原處分意旨略以：異議人即受處分人甲○○於民國95年10月
    4 日18時54分許，駕駛車號3450-DA 號自用小客車，在臺北
    是南港路1 段163 號前經警當場舉發在公車站牌10公尺內臨
    時停車，經原處分機關依道路交通管理處罰條例第55條第2
    款之規定裁處罰鍰新台幣（下同）600 元，並限於96年2 月
    15日前繳納，並註明逾期不繳納之處罰。
二、本件異議意旨則以：異議人並未收到罰單，就直接收監理所
    裁決書，為此聲明異議云云。
三、按道路交通管理處罰條例第55條第2 款規定，汽車駕駛人，
    在公共汽車招呼站十公尺內臨時停車者，處新臺幣三百元以
    上六百元以下罰鍰。次按行為人有違反道路交通管理處罰條
    例之情形者，應填製舉發違反道路交通管理事件通知單，當
    場舉發者，應將該通知單填記後交付該行為人簽名或蓋章收
    受之，拒絕簽章者，並記明其事由，視為已收受，此觀之違
    反道路交通管理事件統一裁罰基準及處理細則第11條第1 項
    第1 款之規定甚明。
四、經查，本件異議人於上開時地因在台北市○○路○ 段163 號
    前之公車站牌10公尺內臨時停車，經台北市政府警察局南港
    分局員警當場舉發，並當場填製舉發通知單交付行為人即本
    件異議人簽收，經異議人拒簽，由警員賴增超於舉發通知單
    收受通知聯者簽章欄記明「拒簽」等語乙節，有該局AEV083
    676 號舉發通知單影本1 紙在卷可查。上開舉發通知單既係
    經異議人拒絕簽章，且由舉發員警記明拒絕簽章事由，揆諸
    前揭規定，視為受處分人已收受上開舉發通知單，警察機關
    自毋庸另行送達舉發通知單予受處分人至明。再者，由道路
    交通管理事件統一裁罰基準及處理細則第11條第1 項第1款
    之規定意旨觀之，舉發員警既已於填記舉發通知單內各欄位
    後，將該通知單交付受處分人簽名或蓋章收受，則受處分人
    已處於隨時可得收受該通知單之狀態，受處分人竟拒絕收受
    ，自應承受其怠於收受舉發通知單之不利益，故立法明訂此
    種情況仍生送達之效力，是異議人自不能以未收到舉發通知
    單為由執為抗辯。況異議人於違規當日即已得悉其違規事實
    ，衡諸常情，自應主動向監理單位查詢其應到案處所及罰鍰
    金額，原處分機關依違反道路交通管理事件統一裁罰基準表
    之規定，逕予裁處罰鍰600 元，於法並無不合。
五、末按受處分人，不服第8 條主管機關所為之處罰，得於接到
    裁決書之翌日起20日內，向管轄地方法院聲明異議；又交通
    法庭認聲明異議不合法律上之程式或其異議權已經喪失者，
    應以裁定駁回之，道路交通管理處罰條例第87條第1 項、道
    路交通案件處理辦法第18條前段分別定有明文。故受處分人
    自應於上開規定之期間內向法院聲明異議，倘受處分人逾期
    異議，即於法不合，法院自應裁定駁回。經查，本件異議人
    於96年1 月17日由本人收受原處分機關之裁決書，此觀之卷
    附送達證書1 紙即知，本件既已合法送達，異議人本應於96
    年2 月6 日前聲明異議，竟遲至96年2 月16日始向原處分機
    關對上開裁決表示不服之意旨，已逾20日之法定不變期間，
    揆諸首揭法律規定，本件異議人之聲明異議，於法亦有未合
    ，應予裁定駁回。
據上論斷，應依道路交通管理處罰條例第87條第2 項，道路交通
案件處理辦法第18條前段、第19條，裁定如主文。
中　　華　　民　　國　　96　　年　　3 　　月　　6 　　日
                  ??交通法庭  法　官  汪怡君
以上正本證明與原本無異。
如不服本裁定應於送達後5日內向本院提出抗告狀。
                                書記官　李郁禎
中　　華　　民　　國　　96　　年　　3 　　月　　6 　　日
